臺灣臺北地方法院民事簡易判決
111年度北簡字第10378號
原      告  張東隆  


被      告  張安聚  
訴訟代理人  郭鐙之律師
            吳俊賢  
            曹昌德  

上列當事人間請求損害賠償等事件，本院於中華民國111年8月9
日言詞辯論終結，判決如下：
    主      文
被告應給付原告新臺幣壹萬元。
原告其餘之訴駁回。
訴訟費用新臺幣壹仟元由被告負擔十分之一，餘由原告負擔。
本判決第一項得假執行。但被告以新臺幣壹萬元為原告預供擔保
，得免為假執行。
原告其餘假執行之聲請駁回。
    事實及理由
一、按訴狀送達後，原告不得將原訴變更或追加他訴，但擴張或
    減縮應受判決事項之聲明者，不在此限，民事訴訟法第255
    條第1項第3款定有明文。原告原起訴請求被告應將其所有門
    牌號碼臺北市○○區○○○路0段000號8樓之2房屋(下稱系爭8樓
    之2房屋)之浴室修繕至不漏水並賠償精神慰撫金新臺幣(下
    同)100,000元，有起訴狀、事實及理由狀可稽(見本院111年
    度補字第713號卷第7-9、21頁)，嗣於訴訟中陳明僅請求精
    神慰撫金100,000元，亦有言詞辯論筆錄可考（見本院卷第1
    51頁），核其所為，屬減縮應受判決事項之聲明，依上開規
    定，應予准許，合先敘明。
二、原告主張：原告為門牌號碼臺北市○○區○○○路0段000號7樓之
    2房屋(下稱系爭7樓之2房屋)之所有權人，被告為同棟8樓之
    2房屋（下稱系爭8樓之2房屋）之所有權人，因系爭8樓之2
    房屋自民國110年12月15日發生漏水，導致系爭7樓之2房屋
    天花板有水漬的情事，經告知被告漏水卻不處理，因原告已
    與第三人簽約約定於110年12月23日要將系爭7樓之2房屋出
    租並交付第三人，但被告不處理漏水問題，原告沒法交屋讓
    承租人使用，系爭7樓之2房屋是原告向銀行貸款購得，出租
    日期一再拖延，房貸壓力很大，被告的不作為造成原告身心
    受有很大壓力，請求被告賠償精神慰撫金100,000元，爰依
    侵權行為法律關係起訴請求，並聲明：㈠被告應給付原告100
    ,000元。㈡願供擔保，請准宣告假執行。
三、被告則以：被告為系爭8樓之2房屋及同門牌8樓之3房屋之權
    利範圍3/4所有權人、訴外人張立宜為權利範圍1/4所有權人
    ，被告所委任之仲介吳俊賢於110年12月17日經由社區經理
    告知，系爭7樓之2房屋天花板有水漬，請其與原告之仲介白
    春旭聯絡，雙方於110年12月20日偕同至系爭7樓之2房屋查
    看及拍照，同年月27日被告找廠商至系爭8樓之2房屋之浴室
    ，以色漿測試漏水原因，同年月29日白春旭告知系爭7樓之2
    房屋只有滴水沒有染色之現象，同年月30日被告與原告另委
    任之仲介熊先生進入系爭7樓之2房屋會勘，並於當日經原告
    允許進行維修，111年1月5日經原告仲介同意進入系爭7樓之
    2房屋內施工，當天進行天花板防水針施打、室內油漆修復
    、房屋全室清潔，當日施工完畢經管委會及熊先生驗收，被
    告於確認系爭7樓之2房屋天花板漏水問題已修繕完畢，始著
    手修繕系爭8樓之2房屋之浴室地板，嗣後經熊先生告知，系
    爭7樓之2房屋已無漏水現象，後續亦未接獲原告通知有漏水
    之情，由上可知，被告於得知漏水情形後，即積極與原告之
    前後二名仲介聯繫，確認漏水原因、修繕、施工後之清潔，
    致力趕工使原告與承租方於約定點交期間內順利完成交屋，
    並於施工完畢後持續確認是否仍有漏水之情，並無原告所稱
    之消極不處理之情，被告於110年12月17日受通知房屋有漏
    水之後，被告即以最快之速度致力修繕，並拜託工程行提早
    施工，使原告於111年1月6日順利將房屋點交予租客，嗣後
    亦無漏水之情，尚無從認原告在此期間有何人格法益受損達
    情節重大之情，原告請求賠償非財產上損害，即屬無據等語
    ，資為抗辯，並聲明：㈠原告之訴及假執行之聲請均駁回。㈡
    如受不利之判決，願供擔保請准宣告免為假執行。
四、本院得心證之理由：
　㈠按因故意或過失，不法侵害他人之權利者，負損害賠償責任
    ；土地上之建築物或其他工作物所致他人權利之損害，由工
    作物之所有人負賠償責任；不法侵害他人之身體、健康、名
    譽、自由、信用、隱私、貞操，或不法侵害其他人格法益而
    情節重大者，被害人雖非財產上之損害，亦得請求賠償相當
    之金額，民法第184條第1項前段、第191條第1項前段、第19
    5條第1項前段分別定有明文。又慰撫金之賠償，其核給之標
    準固與財產上損害之計算不同，然非不可斟酌雙方身分資力
    與加害程度，及其他各種情形核定相當之數額（最高法院51
    年台上字第223號判決要旨參照）。
  ㈡經查，原告主張於110年12月15日發現系爭8樓之2房屋發生漏
    水，導致系爭7樓之2房屋天花板有水漬的情事，經告知被告
    漏水，被告亦自陳於其所委任之仲介吳俊賢於110年12月17
    日經由社區經理告知，系爭7樓之2房屋天花板有水漬，吳俊
    賢與原告委任之仲介白春旭於110年12月20日偕同至系爭7樓
    之2房屋查看及拍照，同年月27日被告找廠商至系爭8樓之2
    房屋之浴室，以色漿測試漏水原因，同年月29日白春旭告知
    系爭7樓之2房屋只有滴水沒有染色之現象，同年月30日經原
    告允許進行維修，111年1月5日被告進入系爭7樓之2房屋內
    施工，當天進行天花板防水針施打、室內油漆修復、房屋全
    室清潔，當日施工完畢經管委會及原告委任之仲介驗收，被
    告嗣進行修繕系爭8樓之2房屋之浴室地板，嗣後經原告委任
    仲介告知，系爭7樓之2房屋已無漏水現象，並提出吳俊賢與
    原告委任之仲介line對話紀錄、施工照片、報價單、付款之
    存款憑條、系爭8樓之2房屋浴室地板施工照片為證(見本院
    卷第83-143頁)，則系爭7樓之2房屋天花板於被告施作防水
    針等工程及施作系爭8樓之2房屋之浴室地板修繕工程後，已
    無漏水現象，亦經原告陳詞在案(見本院卷第151頁)，故原
    告主張系爭8樓之2房屋發生漏水，導致系爭7樓之2房屋天花
    板有水漬等語，應屬可採。
　㈢又原告於110年12月15日發現系爭7樓之2房屋天花板之漏水，
    經被告於111年1月5日修繕完畢，已如前述，而原告於等待
    被告將系爭7樓之2房屋漏水情形修繕完畢之期間，因系爭7
    樓之2房屋能否如期出租，而承受違約之心理壓力，及無法
    順利出租就欠缺租金收入可用以減輕房貸之心理煎熬，影響
    其身心之健康，情節難謂不重大，是原告請求非財產上損害
    賠償，洵屬有據，故被告辯稱原告於等待修繕漏水期間，無
    從認定原告有何人格法益受損達情節重大之情云云，尚非可
    採。本院審酌原告為高中畢業，在外面賣口香糖、街唱，收
    房租及其每月收入，被告為大學畢業，110年度所得為及財
    產，亦有被告之稅務電子閘門財產所得調件明細表可考(見
    限閱卷)，及兩造為上下樓鄰居關係，併漏水之情形及持續
    期間等一切情狀，認原告請求被告賠償賠償精神慰撫金100,
    000元，尚屬過高，應以10,000元為適當。
五、綜上所述，原告據以提起本訴，請求被告給付10,000元，為
    有理由，應予准許，逾此範圍之請求，為無理由，應予駁回
    。
六、本件原告勝訴部分係就民事訴訟法第427條訴訟適用簡易程
    序所為被告敗訴之判決，依同法第389條第1項第3款規定，
    應依職權宣告假執行，並依同法第392條第2項規定，依聲請
    宣告被告如預供擔保，得免為假執行。至原告敗訴部分，其
    假執行之聲請亦失所附麗，應併予駁回。
七、本件事證已臻明確，兩造其餘攻擊防禦方法及證據，核與判
    決之結果不生影響，爰不一一論列，併此敘明。
八、訴訟費用負擔之依據：民事訴訟法第79條。本件訴訟費用額
    ，依後附計算書確定如主文第3項所示金額。
中　　華　　民　　國　　111 　年　　8 　　月　　26　　日
                  臺北簡易庭  法  官  葉藍鸚
訴訟費用計算書
項　　　　目             金 　額（新臺幣）   
第一審裁判費　　　       1,000元
合　　　　計　　　       1,000元
備註：本件起訴之初原告主請求金額為230,000元，嗣原告減縮 
       主請求金額為100,000元，核屬減縮應受判決事項之聲明
        ，故原告已繳納第一審裁判費超過1,000元部分，應由
原        告自行負擔。
以上正本係照原本作成。
如不服本判決，應於判決送達後20日內向本庭提出上訴狀（須按
他造當事人之人數附繕本）。如委任律師提起上訴者，應一併繳
納上訴審裁判費。
中　　華　　民　　國　　111 　年　　8 　　月　　26　　日
                              書記官  翁嘉偉